【裁判字號】    89,易,51
【裁判日期】    890801
【裁判案由】    傷害
【裁判全文】
臺灣花蓮地方法院刑事判決                            八十九年度易字第五一號
    公  訴  人  臺灣花蓮地方法院檢察署檢察官
    被      告  己○○
右列被告因傷害案件，經檢察官提起公訴（八十八年度偵字第三九０一號），本院判
決如左：
    主  文
己○○共同傷害人之身體，累犯，處有期徒刑捌月。
乩童用鋸子貳把、西瓜刀壹把，均沒收。
    事  實
一、己○○前有詐欺、恐嚇、竊盜、違反麻醉藥品管理條例等多項犯罪前科，其中竊
    盜罪於民國（以下同）八十二年十二月判處有期徒刑八月，經與前揭其他罪名合
    併執行後，甫於八十七年六月十七日執行完畢，仍未稍見收斂行止。又與丙○○
    及戊○○（均另行審結）於八十七年十二月七日，為報復甲○○日前毆打戊○○
    ，遂與甲○○等人相約於當日間九時許在花蓮縣吉安鄉○○路○段與自強路交岔
    路口之帝逸檳榔攤前談判，到場後見甲○○、丁○○、乙○○等人數眾多（達二
    十人以上），竟共同基於傷害之犯意聯絡，分別由丙○○、戊○○持其等所有之
    乩童所用鋸子（以下簡稱鋸子）、己○○持西瓜刀，在同縣吉安鄉永吉陸橋前（
    即和平路與自立路口附近）攻擊甲○○、丁○○、乙○○等三人，致甲○○受有
    顏面擦傷及右眼眼眶周圍瘀血之傷害、丁○○受有背部開放性傷口之傷害、乙○○受有右前臂及右肩部多處切割傷併肌腱損傷之傷害。
二、案經丁○○、乙○○訴請花蓮縣警察局吉安分局報請臺灣花蓮地方法院檢察署檢
    察官偵查起訴。
    理  由
一、訊據被告己○○矢口否認參與持械殺傷甲○○等三人之事實，辯稱：當日伊原在
    丙○○家飲酒，而後丙○○喝酒裝瘋，伊即要求劉某載伊返家，劉以車載伊至帝
    逸檳榔攤前，停車後即發現對方有三、四十人，部分有持刀械，伊下車即往外奔
    逃並未持兇器砍人，然因對方人數眾多，若伊未為適度之自衛必會受傷，故伊有
    為自衛之行為，但未故意傷害他人云云。然查右揭事實，業據告訴人丁○○、乙○○及被害人甲○○於警訊及偵審中指訴歷歷，核與本件共同被告丙○○、戊○○二人於警訊及偵審中所為鬥毆過程及所持器械種類之陳述大致相符，並有財團
    法人慈濟綜合醫院診斷證明書共三紙附卷可稽。次查本件共同被告丙○○及戊○○復於警訊及本院調查中明確指陳被告己○○確有持西瓜刀砍人之行為，且將被
    害人甲○○帶上其等所乘汽車上毆打之情，核與被害人甲○○於警訊中所陳曾遭
    帶上被告等所乘汽車乙節相符。如此被告己○○手持西瓜刀行兇，且非出於自衛
    而傷害他人之事證已甚明確，其犯行堪以認定。
二、核被告己○○之所為，係犯刑法第二百七十七條第一項之傷害罪。其與共同被告
    丙○○與戊○○間，有犯意之聯絡及行為之分擔，均為共同正犯。又被告己○○
    前有詐欺、恐嚇、竊盜、違反麻醉藥品管理條例等多項犯罪前科，其中竊盜罪於
    八十二年十二月判處有期徒刑八月，經與前揭其他罪名合併執行後，甫於八十七
    年六月十七日執行完畢，有台灣花蓮地方法院檢察署刑案資料查註紀錄表附卷可
    按，其於五年以內再犯本件有期徒刑以上之罪，為累犯，應依刑法第四十七條規
    定加重其刑。爰審酌被告己○○年紀雖輕，但已有多次且多種態樣之前科，且不
    乏暴力型犯罪，本件因細故即持利刃街頭鬥毆，幾近目無法紀，其行為對於國民
    生命身體及社會安全，均造成亟大之危害，非科以較重之刑，顯難收嚇阻之效，
    並參酌被告犯後一再推諉卸責未見悔意等一切情狀，量處如主文第一項所示之刑
    示懲。被告己○○與其共犯丙○○、戊○○分持之鋸子二把及西瓜刀一把，均屬
    被告三人所有之物，業據共同被告丙○○於警訊中供明，雖未據扣案，但無證據
    證明業已滅失而不復存在，併宣告沒收。
三、被告丙○○尚於分期清償告訴人乙○○損害賠償中；被告戊○○逃匿現通緝中，
    均另行審結。
據上論斷，應依刑事訴訟法第二百九十九條第一項前段，刑法第二十八條、第二百七
十七條第一項、第四十七條、第三十八條第一項第二款、罰金罰鍰提高標準條例第一
條前段，判決如主文。
中      華      民      國    八十九    年      八      月      一      日
                              臺灣花蓮地方法院刑二庭
                                  法  官  陳  欽  賢
右正本證明與原本無異。
如對本判決不服，應於送達後十日內，向本院提出上訴狀。（應抄附繕本）告訴人或
被害人如對於本判決不服者，應具備理由請求檢察官上訴，其上訴期間之計算係以檢
察官收受判決正本之日期為準。
                                  法院書記官
中      華      民      國    八十九    年      八     月      七      日
附錄本判決論罪之法律條文：
刑法第二百七十七條第一項：
傷害人之身體或健康者，處三年以下有期徒刑，拘役或一千元以下罰金。


司法院資訊處製作；財團法人民間司法改革基金會備份。
